【裁判字號】    99,上訴,973
【裁判日期】    990617
【裁判案由】    強盜
【裁判全文】
臺灣高等法院刑事判決                 99年度上訴字第973號
上  訴  人    甲○○
即  被  告
選任辯護人    廖美智律師
上  訴  人    乙○○
即  被  告
選任辯護人    梁水源律師
上  訴  人    丙○○
即  被  告
選任辯護人    舒建中律師
上  訴  人    戊○○
即  被  告
選任辯護人    扶助律師周承武律師
上列上訴人即被告因強盜案件，不服臺灣板橋地方法院九十七年
度訴字第三四一０號，中華民國九十八年十二月卅一日第一審判
決（起訴案號：臺灣板橋地方法院檢察署九十七年度偵字第八六
四七、九五九二、一三七三九號），提起上訴，本院判決如下：
    主  文
原判決撤銷。
甲○○、乙○○意圖為自己不法之所有，結夥三人以上，以強暴
至使不能抗拒，而取他人之物，各處有期徒刑柒年拾月。
丙○○、戊○○意圖為自己不法之所有，結夥三人以上，以強暴
至使不能抗拒，而取他人之物，均累犯，各處有期徒刑柒年陸月
。
    事  實
一、丙○○（原名麥家維）前於民國九十五年間，因偽造文書案
    件，經臺灣臺北地方法院分別判處有期徒刑三月、四月、三
    月，並定其應執行有期徒刑六月確定，於九十六年四月十一
    日易科罰金執行完畢；戊○○（綽號悟偉(台語)）則前於九
    十六年間，因違反毒品危害防制條例案件，經臺灣臺北地方
    法院判處有期徒刑五月確定，於九十六年三月廿七日以易科
    罰金執行完畢。緣甲○○（綽號小融）與乙○○（原名林冠
    廷）因丁○○販賣經甲○○轉手予乙○○之毒品有不足量之
    糾紛，乙○○約找邱國豪、林家守，甲○○約找戊○○，戊○○找丙○○，雙方於九十六年十二月十二日約至台北縣三
    重市○○○街八九號甲○○訂宿之「湯城汽車旅館」房內研
    商。嗣甲○○、乙○○認係丁○○之責，並認丁○○販毒多
    有利得具有財富，甲○○、乙○○、林家守、戊○○、丙○○，乃謀議共同對丁○○為毆打及強盜報復。謀議既定，五
    人乃共同基於不法所有之犯意聯絡，推由甲○○假藉要償還
    積欠之新台幣（下同）五千元予丁○○為由約見，丁○○因
    不疑有他，與之相約晚間八時許，在台北縣永和市○○街三
    四巷十二弄七樓丁○○住處樓下見面，然眾人拖延至翌（廿
    三）日凌晨一時四十分許方自旅館出發，乙○○先駕駛其所
    有白色之4379-QJ號喜美自用小客車載邱國豪離去，甲○○
    則夥同林家守、丙○○、戊○○搭乘計程車前往。嗣丁○○
    下樓與甲○○見面方交談不到幾句，林家守、丙○○、戊○○及該不詳姓名成年男子即衝上前，由戊○○持槍枝外形之
    不明器物（未扣案，亦無法查知材質）口出惡言，丙○○則
    徒手毆打丁○○，致丁○○於不能抗拒後，先由丙○○強取
    丁○○身上之黃金手鍊乙條、現金一萬三千餘元、機車鑰匙
    乙支及身分證乙紙（按上開機車鑰匙及身分證，後在湯城汽
    車旅館房內，均已交還丁○○）後，甲○○則與林家守步行
    在前，搭乘計程車；丙○○、戊○○強押丁○○在後，則坐
    上乙○○折返之白色喜美自用小客車，一起返回湯城汽車旅
    館。眾人折返湯城汽車旅館房內，房內尚有友人王及簡琬
    築在場，丙○○又再徒手接續毆打丁○○，戊○○則動手扯
    下丁○○脖子上所戴之銀項鍊乙條（未扣案），並稱一萬多
    元不夠分，要丁○○打電話予女友送過來，丁○○則以其手
    機掉了無法撥打為由，甲○○、乙○○、林家守、戊○○、
    丙○○等人乃決定押丁○○至便利商店以金融卡方式提款，
    並撤離湯城汽車旅館。然在汽車旅館門口處，王因不屑丁○○所為，另出毆打丁○○一拳，旋即帶受驚嚇之簡琬築離
    去。而丁○○則由丙○○、林家守押上乙○○所駕駛前開白
    色喜美自用小客車，甲○○與戊○○則另搭計程車，一前一
    後駛往台北市○○路○段十二號附近之便利商店前，再由丙○○、戊○○二人帶同丁○○進入上開便利商店內，由丁○○持其姊楊淑茹所有玉山銀行0000000000000帳號之提款卡
    ，自該店內自動付款設備先後領取現金二萬元及九千元後，
    全數交予戊○○收受，並要求讓其離去，戊○○見業已教訓
    丁○○並已取得該帳戶內之所有存款，乃給一千元予身無分
    文之丁○○令其自行搭車離去。戊○○、丙○○折返後，戊○○即將前開款項轉交予林家守，眾人即前往饒河街某旅館
    投宿。嗣林家守將自丁○○處所得款項中之四千元交由戊○○轉交乙○○收受，另由丙○○亦交付三千元予戊○○，其
    餘款項亦花用殆盡。嗣經丁○○於九十七年一月廿五日上午
    十時四十分許，在台北市○○街口發現由乙○○所駕駛上開
    白色喜美自用小客車，乃報警上前查獲乙○○，嗣循線查獲
    上情。
二、案經丁○○訴由台北市政府警察局報請臺灣臺北地方法院檢
    察署檢察官呈請臺灣高等法院檢察署核令移轉臺灣板橋地方
    法院檢察署檢察官偵查起訴。
    理  由
壹、証據能力部分：
一、按被告以外之人於偵查中向檢察官所為之陳述，除顯有不可
    信之情況者外，得為證據，刑事訴訟法第一百五十九條之一
    第二項定有明文。本案証人簡思嘉（原名簡琬築）、告訴人
    丁○○於偵查中均以証人身分結証，有結文在卷為憑（偵一
    三七三九卷第一六五頁、偵八六四七卷第一一五頁），而証
    人邱國豪經檢察官以共犯、共同被告身分傳喚到庭為訊問，
    其身分既非證人，即與「依法應具結」之要件不合，雖未命
    其具結，純屬檢察官或法官調查證據職權之適法行使，亦無
    違法可言，而前揭証人於檢察官面前作成之陳述筆錄，係屬
    被告以外之人於偵查中向檢察官所為之陳述，惟檢察官係代
    表國家偵查犯罪、實施公訴，原則上均能遵守法律規定，不
    致違法取供，其可信性極高，並無顯有不可信之情況，且上
    開証人嗣後均經法院傳喚供本案被告及其辯護人交互詰問，
    依上開規定，前開證人於檢察官偵查中之供詞，得為證據。
二、次按共同被告對於其他共同被告之案件而言，為被告以外之
    第三人，本質上屬於證人，本案被告甲○○、乙○○於偵查
    中就其他共同被告所為陳述，均經具結在案（偵八六四七卷
    第一０八頁、偵九五九二卷第六四頁），嗣後亦據法院依法
    傳喚到庭作證，並接受被告其他共同被告丙○○、戊○○等
    人及其辯護人依法對渠等進行詰問在案，則被告甲○○、乙○○於偵查中所為之陳述，依法自均有證據能力。
貳、實體部份：
一、訊據被告甲○○固坦承於上開時地先假藉償還告訴人丁○○
    五千元，再與林家守、丙○○、戊○○三人一同搭計程車前
    往台北縣永和市○○街三十四巷十二弄七號處，與告訴人丁○○見面，惟矢口否認有參與本案強盜犯行，並辯稱：其係
    被林家守等人以槍枝逼迫才會打電話給告訴人，其雖在場但
    實為不得已；被告乙○○則辯稱：其未曾到過台北縣永和市
    ○○街上址，係後來甲○○打電話予其說要去松山沒車，其
    才駕駛上開自用小客車到湯城汽車旅館房內找甲○○，並搭
    載丁○○、丙○○等人前往松山，其知戊○○轉交四千元係
    取自丁○○，然係林家守給予，其並未強盜丁○○身上財物
    ；被告丙○○辯稱：其未搶丁○○身上之現金一萬餘元或金
    手鍊、機車鑰匙、身分證等物，後雖同往松山，然亦未帶著
    丁○○進入上開便利商店內提款；並未強盜丁○○身上財物
    云云；被告戊○○則辯稱：當天其手上並未拿取任何器物，
    亦未見到丙○○拿走丁○○的現金一萬多元、金手鍊、機車
    鑰匙及身分證，嗣同往松山，丁○○亦並未交付其所提款之
    現金，雖林家守有拿四千元予其轉交予乙○○，但其未強盜
    丁○○身上財物各云云。
二、經查：
    (一)本案緣起被告乙○○、甲○○與告訴人丁○○間之毒品交
      易糾紛，嗣由被告甲○○、乙○○共商毆打、強盜告訴人
      一節，業據被告乙○○供稱：我們是因丁○○賣搖頭丸、
      Ｋ他命、大麻給甲○○和我的時候，發生糾紛，所以我和
      林家守、邱國豪、甲○○約好一起去「湯城汽車旅館」談
      這件事。後甲○○有把丁○○騙出來，丙○○和他朋友才
      把丁○○押至汽車旅館（偵一三七三九卷第二一、二二頁
      調查筆錄）；我們在湯城討論如何約丁○○出來，因甲○○與丁○○有買賣毒品上的糾紛，甲○○提議要把丁○○
      約出來（偵九五九二卷第五七頁訊問筆錄）。被告丙○○
      供稱：乙○○跟甲○○說丁○○賣藥（指毒品）給他，但
      給的毒品不夠，要甲○○騙丁○○出來，要跟他要錢；只
      知道甲○○、戊○○找丁○○是為了他賣毒品的問題，我
      只是幫忙出氣，其他我不清楚（偵一三七三九卷第五八、
      五九頁調查筆錄）；是甲○○約丁○○出來，要到三重的
      湯城汽車旅館談判，因乙○○說楊賣給林的毒品份量不足
      ，而吳是林的朋友就幫林約楊出來（偵八六四七卷第四六
      頁訊問筆錄）；知道丁○○賣藥給乙○○他們（原審卷(二)
      第七四頁反面審判筆錄）；在丁○○家樓下，林家守、甲○○他們與丁○○在吵買賣毒品的事，有聽說丁○○在放
      藥，丁○○在大小聲，說乙○○拿藥沒給錢，所以出手打
      他（本院九十九年三月廿三日準備筆錄第四頁筆錄）。被
      告戊○○供稱：知道他們之間因為毒品有心結，其是要排
      解甲○○與林家守的糾紛，林家守在六條通要打甲○○，
      其幫攔下（偵一三七三九卷第一五九頁訊問筆錄；本院九
      十九年三月廿三日準備筆錄第五頁）。並與証人邱國豪証
      稱：二月廿二日晚上戊○○和甲○○一起到我朋友家，詢
      問乙○○在哪裡，隔了十分鐘左右，林晟與林家守亦一起
      到我朋友住處，因乙○○和甲○○間有點誤會，故改約在
      臺北縣三重市湯城汽車旅館把事情談清楚。甲○○和林家
      守在談論丁○○的事，內容是林家守跟甲○○說，要用什
      麼方式把丁○○騙出來，甲○○說丁○○家很有錢，可以
      把他騙出來搶他的財物，再打一頓，林家守就叫甲○○趕
      快打電話和丁○○聯絡（同上偵卷第一０三、一０四頁調
      查筆錄）；在湯城是討論甲○○及乙○○間之金錢問題，
      也有講到丁○○的事，如前開警詢調查筆錄要把丁○○找
      出來，他們在談怎麼找丁○○出來，甲○○與丁○○之前
      有毒品的交易（原審卷(一)第二二一、二二二反面審判筆錄
      ）。証人王証稱：是甲○○提議要去搶丁○○。當時除
      其外，丙○○、林家守、戊○○等人在場，其未參與討論
      ，甲○○對著戊○○、林家守講說要去搶丁○○之後，他
      們就離開了（偵緝二０一０卷第一八～一九頁訊問筆錄）
      。証人林家守亦結証：其有到永和市○○街卅四巷十二弄
      七號附近去打丁○○。因他有賣藥（指Ｋ他命）給乙○○
      ，所以才去抓丁○○，這樣很白目（原審卷(二)第二三頁審
      判筆錄）等情均相一致。被告甲○○亦坦認其與告訴人有
      毒品買賣及尚積欠告訴人買毒之錢五千元，及本案係為乙○○與告訴人間之毒品糾紛，林家守為乙○○之乾哥，其
      為乙○○誘騙丁○○等情（本院九十九年五月廿六日審判
      筆錄第七頁），並與被告乙○○供承：其施用安非他命都
      是向甲○○購買，甲○○現還在賣毒品（偵一七三七九卷
      第二二之一頁）相符。參以告訴人丁○○於九十七年間亦
      因遭查扣Ｋ他命、大麻、安非他命等毒品，嗣經台灣板橋
      地方法院以販賣第三級毒品Ｋ他命判處有期徒刑五年二月
      確定，現在監執行中（九十七年度訴字第三六九九號），
      此有告訴人本院被告前案紀錄表及前開判決各一件在卷可
      按，亦與前揭被告、証人供承丁○○販毒情節相符，而告
      訴人並証陳：原認識乙○○，並曾與之有口角，但已談和
      ，十二月廿二日如係乙○○來電，其亦會出來見面等語（
      偵八六四七卷第一一二頁訊問筆錄；原審卷(一)第一六二、
      一六七、一六八頁審判筆錄），是非必以被告甲○○約見
      不可。則本案緣起告訴人丁○○經被告甲○○轉賣予乙○○之毒品糾紛，致乙○○、林家守會與甲○○、戊○○雙
      方於湯城汽車旅館商談，最後認應歸責丁○○，方謀毆打
      丁○○並對其強盜等情，既與事証相符，可堪信為真實。
    (二)至被告甲○○雖坦認由其誘騙約見告訴人，然矢口否認其
      與乙○○等人有何毆打、強盜告訴人之共謀，並辯稱係受
      林家守或乙○○以槍逼迫云云。然查，被告甲○○初始指
      稱係遭乙○○及林家守以槍押往湯城汽車旅館，惟其友人
      簡思嘉及戊○○均稱湯城汽車旅館是甲○○租宿（偵一三
      七三九卷第一六二頁訊問筆錄；本院九十九年三月廿三日
      準備筆錄第五頁），且於二月廿二日與甲○○與乙○○等
      人在湯城汽車旅館商談如何找出丁○○一事，均未曾提及
      有見甲○○有遭何強脅之事；告訴人於原審及本院均指証
      ：其在永和忠孝街住處樓下遭丙○○毆打及在三重湯城汽
      車旅館房內再遭丙○○毆打時，被告甲○○均在一旁，未
      為何動作；在住處樓下被丙○○打時，其他人圍在旁邊，
      丙○○搜搶其財物時，甲○○在旁邊看，未出來攔抯，在
      湯城旅館丙○○又打時，其他人各做各的事，都在聊天之
      類，沒人攔阻。甲○○自始至終均在場，均未攔阻，亦不
      覺其有受何強制之異狀。事後因其直覺其他被告是跟甲○○來的，故去電質問，甲○○稱其被打亦是被害人，但未
      見其有何傷勢，並要他不要報警，其會找人幫他討（原審
      卷(一)第一五三、一五六頁審判筆錄；本院九十九年四月廿
      八日審判筆錄第三～九頁）等情，如被告甲○○僅係受逼
      為乙○○、林家守等人誘騙告訴人，而無強盜犯意聯絡，
      則於見告訴人遭強盜時，何以均未出一言詢問或攔阻？。
      另如乙○○、林家守僅係要甲○○誘騙告訴人，而甲○○
      與強盜部分無涉，則告訴人業已在乙○○等人手中，並經
      毆打及強盜身上現金、金手鍊、銀項鍊等財物得手，甲○○部分應已事成，何以乙○○、林家守及丙○○再強押告
      訴人前往提款時，甲○○仍另車同往？況証人邱國豪更結
      証：甲○○未受強逼，其在湯城汽車旅館還看到林家守與
      甲○○一起策劃要如何騙丁○○出來搶他錢財（偵一三七
      三九卷第一０四頁調查筆錄）是被告甲○○辯稱其係受逼
      與強盜案無涉云云，即無足採。
    (三)另告訴人在其永和市○○街住處樓下，因見戊○○亮似槍
      之器物，旋遭丙○○毆打，致其不能抗拒下，經丙○○搜
      搶其身上金手鍊及現金一萬餘元、身分証及機車鑰匙一支
      ，並將搶下財物交予戊○○；嗣被強押上乙○○白色喜美
      汽車載往三重湯城汽車旅館，在房內又遭丙○○毆打，及
      被搶身上銀項鍊（搶項鍊之人先後指稱係原在房內另名男
      子或林家守）等之經過，業據告訴人指証明確在卷（偵一
      三七三九卷第一一四～一一六頁調查筆錄；偵八六四七卷
      第一一一～一一二頁訊問筆錄；原審卷(一)第一五一～一七
      ０頁審判筆錄）。而(1)有關被告戊○○在永和忠孝街有亮
      「槍」一情，告訴人丁○○指稱被告戊○○係從包包裡拿
      出槍（原審卷(一)第一六四、一六五頁審判筆錄），而被告
      戊○○亦坦認其至忠孝街現場有背一黑色包包（原審卷(一)
      第一七一頁審判筆錄）；並與被告甲○○供証：戊○○包
      包裡有一把槍，現場很暗，不知真假，拿出來一下，不到
      一分鐘又放回去（原審卷(二)第三四～三五頁審判筆錄）；
      及被告丙○○供証：在出去的時候看到謝有帶槍，但沒看
      到他拿出來威脅丁○○（偵八六四七卷第四八頁訊問筆錄
      ）等情大致相符。雖告訴人及被告等所稱之「槍」未扣案
      ，無法鑑驗其是否具殺傷力，復不知其材質是金屬亦或塑
      膠，而無法認定是否屬兇器，然既具槍之外形，縱僅是出
      示（亮槍），衡情亦已足使人信係真槍而至不能抗拒，是
      被告戊○○確有攜帶並亮出具槍外形之器物，至告訴人丁○○不能抗拒一情，已堪認定。(2)另於永和忠孝街及三重
      湯城汽車旅館，告訴人均遭被告丙○○毆打並被搜搶財物
      金手鍊、銀項鍊、皮包內現金一萬餘元、身分証、機車鑰
      匙（皮包及身分証、機車鑰匙嗣於汽車旅館房內返還告訴
      人）等情。亦據被告丙○○坦認二次均係其一人出手毆打
      ，核與被告甲○○、戊○○、乙○○、同案被告林家守及
      証人簡思嘉、邱國豪供証一致在卷；至有關搜搶告訴人身
      上財物一節，亦據被告甲○○供証係戊○○為之（偵一三
      七三九卷第六三～六四頁調查筆錄；偵八六四七第一０五
      ～一０六頁訊問筆錄；原審卷(二)第三五反面）、被告丙○○亦供証係戊○○為之（偵八六四七卷第四八頁訊問筆錄
      ）、同案被告林家守則証稱係見丙○○為之（原審卷(二)第
      二四頁審判筆錄）而有互相指証推諉之詞。惟參以被告乙○○供証：甲○○說丙○○、戊○○有搶丁○○金手鍊、
      現金及銀項鍊（偵九五九二卷第五八頁訊問筆錄）；丙○○他們說有拿阿菖身上的項鍊、手鍊和現金（（偵一一三
      七三九卷第一一頁調查筆錄）；及証人邱國豪証稱：其嗣
      有聽乙○○說丁○○被洗劫及被打的事，丁○○被打的滿
      臉是血，身上金鍊子和錢都被拿走（同上偵卷第一０三頁
      調查筆錄）各等情，益足認告訴人在永和忠孝街及三重湯
      城汽車旅館房內確有遭搜搶金手鍊、現金及銀項鍊無訛。
      (3)又本案告訴人遭亮槍示警，復經毆打，已至不能抗拒，
      則遭係亮槍者或其他同夥搜搶告訴人身上財物，核均係使
      人至無法抗拒而取財物之強盜行為，亦堪認定。
    (四)至告訴人嗣再經被告等人押往台北市○○路○段某7-11，
      以其姐楊淑茹玉山銀行0000000000000帳號提款卡，提款
      二萬元及九千元交付一情，亦據告訴人指証在卷，並有玉
      山銀行楊淑茹前開帳戶存摺影本及玉山銀行松山分行函附
      該帳戶交易明細表各一件在卷可按（偵一三七三九卷第一
      二四頁；原審卷(一)第二三七頁）。核與被告四人及同案被
      告林家守亦均坦認有載告訴人前往該便利商店，由告訴人
      自行提款一情：被告甲○○並供稱：有見戊○○帶著「阿
      菖」進到超商內提款，後見戊○○有拿錢給林家守看，並
      對他說「錢拿到了」，此時聽林家守跟戊○○說「反正沒
      地方去，而錢也拿到了，人也打了就放他走好了」，然後
      見「阿菖」搭計程車離開（偵一三七三九卷第六四頁調查
      筆錄）；被告丙○○供証：在汽車旅館，戊○○說要帶丁○○去領錢，我們全部的人就離開…到超商後，我和戊○○、丁○○一起下車，由戊○○帶丁○○去提款（同上偵
      卷第五八頁調查筆錄）；被告戊○○供証：到便利商店門
      口，丙○○說丁○○要領錢，我們全下車，丁○○領完錢
      後把錢給丙○○，人就走了。在便利商店，丁○○走後，
      麥峮偉給我三千元（同上偵卷第一五九～一六０頁訊問筆
      錄）；被告乙○○供証：到信義路六段，其他人均下車往
      一家便利商店走，過沒幾分鐘都回來，但沒看到丁○○，
      丙○○說提了錢把「阿菖」放走；翌日上午其離開立建賓
      館時，戊○○交予四千元，其知應該是因為「阿菖」的事
      所以給錢（同上偵卷第一０頁調查筆錄）等均相符合。是
      告訴人猶於被告等多人實力控制下，且又知被告有「槍」
      ，其心理、身體仍受強制無法抗拒，依言提款交付，則被
      告所為仍屬強盜犯行，亦堪認定。況除如前被告戊○○稱
      有分得三千元、被告乙○○稱有分得四千元外，另被告甲○○亦稱聽戊○○說乙○○有分到錢（同上偵卷第六五頁
      筆錄）；及被告乙○○稱：知丙○○、戊○○及林家守亦
      有分到錢（同上偵卷第一一頁筆錄），是被告等就渠強盜
      所得，亦多有分贓，益足証渠等自始即具不法所有益圖。
    (五)綜上所述，本案被告共同強盜之事証至臻明確，犯行均堪
      認定，自應依法論科。至告訴人遭強押至湯城汽車旅館在
      房內期間，証人邱國豪、王及簡思嘉雖均在場，並見丙○○毆打告訴人及戊○○扯下告訴人項鍊等情，後即均離
      去該旅館，除王於旅館門口有出手毆打告訴人一拳外，
      餘均未在場參與，此經告訴人及被告甲○○、乙○○、林
      家守、戊○○、丙○○指証一致在卷，而前開王毆打告
      訴人之傷害部分，並無証據証明與本案強盜有何關連，此
      外，復查無渠三人有何與被告事前共謀、事中分擔或事後
      分贓等之犯行，乃不論列本案共犯，併此敘明。
三、核被告所為，均係犯刑法第三百三十條第一項、第三百二十
    一條第一項第四款之結夥三人以上以強盜罪。被告四人所犯
    前開加重強盜犯行，林家守間有犯意聯絡及行為分擔，均為
    共同正犯。至渠推由丙○○毆打告訴人之傷害犯行，為強盜
    之強暴行為，乃不另論罪。又本案被告等人先後於永和忠孝
    街、三重湯城汽車旅館強取告訴人財物及強押至台北市○○
    路超商，由告訴人提款交付等之強盜犯行，乃目的單一，時
    間密接之接續行為，僅應論以一罪。另被告丙○○前於九十
    五年間，因偽造文書案件，經臺灣臺北地方法院分別判處有
    期徒刑三月、四月、三月，並定其應執行有期徒刑六月確定
    ，於九十六年四月十一日易科罰金執行完畢；戊○○則前於
    九十六年間，因違反毒品危害防制條例案件，經臺灣臺北地
    方法院判處有期徒刑五月確定，於九十六年三月廿七日以易
    科罰金執行完畢，此有本院被告前案紀錄表二件在卷可按。
    二人均於前有期徒刑執行完畢後五年內故意再犯有期徒刑以
    上之本罪，均屬累犯，均應依法加重其刑。
四、原審對被告四人論罪科刑固非無據，然(一)本案係因被告乙○○、甲○○與告訴人間之毒品買賣糾葛而起，被告乙○○並
    於湯城汽車旅館內與甲○○共同謀議，另於永和忠孝街亦到
    場搭載遭強押之告訴人，嗣再載往台北市○○路取款等，乃
    自始至終均有參與，雖地點不同，然係強盜之接續犯行，原
    審未察，以其於丙○○強盜後方開車到場，而不另為無罪之
    諭知，即有違誤；(二)對前揭三時地之犯行，未論以接續，亦
    容有未洽；(三)原判決於理由僅引用被告及証人之問答筆錄，
    然未為歸納論述，即下結論，容有理由不備之失；(四)未及審
    酌被告嗣均與告訴人為民事和解等情。被告上訴空言否認強
    盜犯行，雖無足採，然原判決既有前揭可議，即屬無可維持
    ，而應由本院撤銷改判。
五、爰審酌被告甲○○有施用毒品、詐欺；丙○○有竊盜、侵占
    、偽造文書、槍砲；戊○○有施用毒品、槍砲；乙○○有詐
    欺、施用毒品、偽造文書等前科紀錄，品性、素行不良，本
    案為甲○○、乙○○與告訴人間之買賣毒品糾紛而為強盜之
    犯罪之動機、及渠毆打、強盜之方法、手段、分工情形，惟
    對告訴人丁○○所生之傷害及強盜所得金額尚非重大或鉅額
    ，及犯後均不知悛侮，猶飾詞圖卸之態度等一切情狀，乃各
    量處如主文所示，以資儆懲。
六、據上論斷，應依刑事訴訟法第三百六十九條第一項前段、第
    三百六十四條、第二百九十九條第一項前段，刑法第二十八
    條、第三百三十條第一項、第三百二十一條第一項第四款、
    第四十七條第一項，判決如主文。
本案經檢察官陳明光到庭執行職務。
中    華    民    國   九十九   年   六   月  十七    日
                  刑事第四庭    審判長法  官  陳筱珮
                                      法  官  孫惠琳
                                      法  官  陳玉雲
以上正本證明與原本無異。
如不服本判決，應於收受送達後10日內向本院提出上訴書狀，其
未敘述上訴之理由者並得於提起上訴後10日內向本院補提理由書
（均須按他造當事人之人數附繕本）「切勿逕送上級法院」。
                                      書記官  陳思云
中    華    民    國    99    年    6     月    21    日
附錄：本案論罪科刑法條全文
中華民國刑法第330條
（加重強盜罪）
犯強盜罪而有第 321 條第 1 項各款情形之一者，處 7 年以上
有期徒刑。
前項之未遂犯罰之。

中華民國刑法第321條
（加重竊盜罪）
犯竊盜罪而有左列情形之一者，處 6 月以上、 5 年以下有期徒
刑：
一、於夜間侵入住宅或有人居住之建築物、船艦或隱匿其內而犯
    之者。
二、毀越門扇、牆垣或其他安全設備而犯之者。
三、攜帶兇器而犯之者。
四、結夥三人以上而犯之者。
五、乘火災、水災或其他災害之際而犯之者。
六、在車站或埠頭而犯之者。
前項之未遂犯罰之。

司法院資訊處製作；財團法人民間司法改革基金會備份。
